臺灣橋頭地方法院刑事判決　　　　　 110年度交簡上字第99號
上　訴　人
即　被　告　王慶瑞


上列上訴人即被告因過失傷害案件，不服本院110 年度交簡字第
1106號中華民國110年6月11日第一審刑事簡易判決（聲請簡易判
決處刑書案號：110年度偵字第3670號），提起上訴，本院管轄
之第二審合議庭判決如下：
    主  文
上訴駁回。
王慶瑞緩刑貳年。
    事  實
一、王慶瑞於民國109年5月15日8時43分許，駕駛車牌號碼0000-
    00號自用小客車，沿高雄市左營區新庄仔路由西往東方向行
    駛，行經該路段與翠華路之交岔路口時，本應注意遵守道路
    交通標誌、標線、號誌之指示，而依當時天候晴、日間有自
    然光線、柏油路面乾燥無缺陷、道路無障礙物、視距良好，
    並無其他不能注意之情形，竟疏未注意及此，貿然違反號誌
    管制闖紅燈進入該路口，適有邵煒珺騎乘車牌號碼000-0000
    號普通重型機車，沿翠華路由南往北方向行駛至該處，雙方
    因而發生碰撞，致邵煒珺人車倒地，受有左側肱骨上端閉鎖
    性骨折、左側肩部粘連性囊炎及臉部、肢體多處挫傷合併擦
    傷等傷害。
二、案經邵煒珺向高雄市左營區調解委員會聲請調解不成立，經
    該會依邵煒珺聲請移請臺灣橋頭地方檢察署檢察官偵查後聲
    請簡易判決處刑。
    理  由
一、按被告以外之人於審判外之陳述，雖不符刑事訴訟法第 159
    條之1至第 159條之4之規定，而經當事人於審判程序同意作
    為證據，法院審酌該言詞陳述或書面陳述作成時之情況，認
    為適當者，亦得為證據，刑事訴訟法第 159條之5第1項定有
    明文。查檢察官、被告王慶瑞同意本判決所引用之傳聞證據
    作為證據，本院審酌上開證據作成時之情狀，並無違法或不
    當等情形，且與本案相關之待證事實具有關聯性，認為以之
    作為本案之證據亦屬適當，爰依前揭規定，認均應有證據能
    力。
二、認定事實所憑證據及理由：
(一)上開犯罪事實，業據被告於警詢、偵查、本院審理時均坦承
    不諱，核與證人邵煒珺於警詢及偵查中證述情節大致相符，
    並有道路交通事故現場圖、道路交通事故調查報告表（一）
    、（二）-1、道路交通事故談話紀錄表2份、現場照片、高
    雄市立聯合醫院診斷證明書及高雄市立大同醫院診斷證明書
    等在卷可稽，此部分事實，洵堪認定。
(二)按汽車行駛至交岔路口，應遵守燈光號誌，道路交通安全規
    則第102條第1項第1款定有明文。又行車管制號誌如係圓形
    紅燈，則車輛面對圓形紅燈表示禁止通行，不得超越停止線
    或進入路口，道路交通標誌標線號誌設置規則第206條第5款
    第1目亦有規定。此為一般汽機車駕駛人所應注意並確實遵
    守之事項。查被告領有合格之普通小型車駕駛執照，此有公
    路監理電子閘門證號查詢汽車駕駛人在卷可查(原審判決引
    用此項證據，卻誤載為被告駕駛執照遭撤銷，容有誤會，併
    此敘明)，被告對此規定當有所知悉，且依當時客觀情狀，
    並無不能注意之情事，其竟疏未注意及此闖越紅燈進入系爭
    交岔路口，而與告訴人騎乘之機車發生碰撞，肇生本件車禍
    事故受傷，足見被告就本件車禍之發生有過失甚明；又告訴
    人受有前揭傷勢，確係因本案車禍事故所致，是以被告之過
    失行為，與告訴人之受傷結果間，具有相當因果關係至明。
    本案事證明確，被告犯行足堪認定。至聲請簡易判決處刑書
    雖未記載告訴人臉部、肢體多處挫傷合併擦傷之傷勢部分，
    然因告訴人於偵查中所提出高雄市立聯合醫院之診斷證明書
    已記載告訴人於事故發生當日至醫院急診，經診斷受有此部
    分之傷勢，應認此部分之傷勢亦為本件交通事故所致，併此
    補充敘明。
(三)綜上所述，足認被告之任意性自白與事實相符，應得作為本
    案認定事實之依據。從而，本案事證明確，被告上開犯行，
    足以認定，應予依法論科。
三、論罪：
    核被告所為，係犯刑法第284 條前段之過失傷害罪。被告於
    本件交通事故發生後，員警據報前往現場處理時，在場並當
    場承認為肇事人乙情，有高雄市政府警察局道路交通事故肇
    事人自首情形紀錄表在卷可證。核其在有偵查權限之員警前
    往現場處理時，對於該未發覺之罪，坦承其係行為人，自首
    並接受裁判，爰依刑法第62條前段之規定，減輕其刑。
四、駁回上訴之理由：
    原審經審理結果，認被告上開犯行，事證明確，因而適用刑
    法第284條前段等規定，並審酌被告駕駛小客車，本應謹慎
    注意，以維護自身及其他參與道路交通者之安全，竟率然闖
    越紅燈，而與告訴人所騎乘之機車發生碰撞，造成告訴人受
    有如上開傷害，實有不該。復考量被告過失之程度、情節、
    告訴人所受傷勢；兼衡本件被告迄今尚未與告訴人達成和解
    ，致告訴人所受損害未獲填補；暨衡被告大學畢業之智識程
    度、自述小康之生活狀況等一切情狀，量處被告有期徒刑2
    月，如易科罰金，以新臺幣1000元折算1日，核其認事用法
    均無違誤，量刑亦稱妥適。被告以業與告訴人達成和解為由
    提起上訴，惟按關於刑之量定，係實體法上賦予法院得為自
    由裁量之事項，倘其未有逾越法律所規定之範圍，或濫用其
    權限，即不得任意指摘為違法。且在同一犯罪事實與情節，
    如別無其他加重或減輕之原因，下級審量定之刑，亦無過重
    或失輕之不當情形，則上級審法院對下級審法院之職權行使
    ，原則上應予尊重。是法律賦予審判者自由裁量權，雖此項
    裁量權之行使，並非得以任意或自由為之，但其內涵、表現
    ，端賴法官於個案審判時，依個案事由加以審酌，倘無裁量
    濫用情事，要難謂其有不當之處。核原審量刑並未有低於或
    高於法定刑之不法情形，並已審酌被告之犯罪情節、手段、
    犯後態度、對告訴人所生危害、被告之智識程度、經濟狀況
    等各項量刑因素，予以綜合考量，並無裁量濫用情事，而難
    謂其量刑有違法或不當之情。是本件被告之上訴，並無理由
    ，應予駁回。
五、緩刑之宣告：
    被告未曾因故意犯罪受有期徒刑以上刑之宣告，有臺灣高等
    法院被告前案紀錄表在卷可憑。其因一時過失，偶然觸法，
    然犯後已坦承犯行，並與告訴人達成和解，賠償告訴人損失
    ，告訴人亦當庭表示同意給予被告緩刑之意，此有和解書、
    本院準備程序筆錄可依，足認被告已有悔悟之心，且就其行
    為所生損害已有所修復，本院審酌上情，信被告經此刑之宣
    告後，應知警惕而無再犯之虞，因認前開對其所宣告之刑，
    以暫不執行為當，爰依刑法第74條第1項第1款規定，宣告緩
    刑2年，以啟自新。
據上論斷，應依刑事訴訟法第455條之1第1項、第3項、第368 條
，刑法第74條第1項第1款，判決如主文。
本案經檢察官陳麗琇聲請以簡易判決處刑，檢察官彭斐虹到庭執
行職務。
中    華    民    國    110    年    11    月    9    日
                  刑事第七庭   審判長法  官  周佑倫
                                     法  官  黃筠雅
                                     法  官  林新益
以上正本證明與原本無異。
不得上訴。
中    華    民    國    110    年    11    月    9    日
                                     書記官  黃獻立
所犯法條：
刑法第284條
因過失傷害人者，處一年以下有期徒刑、拘役或十萬元以下罰金
；致重傷者，處三年以下有期徒刑、拘役或三十萬元以下罰金。